---
title: "Tipos de filme de Sandra Bullock"
theme: sandstone
output:
  html_document: null
  df_print: paged
  pdf_document: default
---

```{r echo=FALSE, message=FALSE, warning=FALSE}
library(tidyverse)
library(here)
library(cluster)
library(plotly)
library(ggdendro)

source(here::here("code/lib.R"))
theme_set(theme_report())

knitr::opts_chunk$set(tidy = FALSE,
                      fig.width = 6,
                      fig.height = 5,
                      echo = TRUE)

paleta = c("#404E4D",
           "#92DCE5",
           "#938BA1",
           "#2D3142",
           "#F4743B")
```

## Agrupamento com filmes de Sandra Bullock
Usaremos dados do Rotten Tomatoes sobre os filmes de Sandra Bullock. O que queremos visualizar é a relação entre a bilheteria dos filmes e a avaliação do público.

```{r}
# Para criar data/movies.csv
import_data("sandra_bullock") 
data =  read.csv("../data/movies.csv")
```


```{r read}
filmes = read_imported_data()
```

## Agrupamento hierárquico
Aqui montamos um cluster hierárquico utilizando o método de ward, como resultado temos um dendrograma com os 17 filmes agrupados.
De acordo com esse dendograma, um bom número de agrupamento seria 4, como podemos observar;
```{r}

agrupamento_h <- filmes %>% 
    mutate(bilheteria =  log10(bilheteria))%>%
    mutate_at(vars(avaliacao, bilheteria), funs(scale)) %>%
    as.data.frame()%>% 
    column_to_rownames("filme") %>% 
    select(avaliacao, bilheteria) %>%
    dist(method = "euclidian") %>% 
    hclust(method = "ward.D")

ggdendrogram(agrupamento_h, rotate = T, size = 2, theme_dendro = F) + 
    labs(y = "Dissimilaridade", x = "", title = "Dendrograma")
```

Para melhor observar os agrupamentos e nos ajudar a guiar a melhor escolha mostramos os agrupamentos de 1 a 6 
Aqui confirmamos que o grupo 4 é a melhor opção pois, a organização da nuvem de pontos é mais “isolada”e podemos separar visualmente os grupos onde não existe uma miscigenação entre os pontos (observem as cores).
```{r}
get_grupos <- function(agrupamento, num_grupos){
    agrupamento %>% 
        cutree(num_grupos) %>% 
        as.data.frame() %>% 
        mutate(label = rownames(.)) %>% 
        gather(key =  "k", value = "grupo", -label) %>% 
        mutate(grupo = as.character(grupo))
}

atribuicoes = get_grupos(agrupamento_h, num_grupos = 1:6)

atribuicoes = atribuicoes %>% 
    left_join(filmes, by = c("label" = "filme"))

atribuicoes %>% 
    ggplot(aes(x = bilheteria, y = avaliacao, colour = grupo)) + 
    geom_jitter(width = .02, height = 0, size = 1.6, alpha = .6) + 
    facet_wrap(~ paste(k, " grupos")) + 
    scale_color_brewer(palette = "Dark2")

```

##Grupos 
Os 4 grupos que temos são: Péssima bilheteria e Boa avaliação, Boa bilheteria e Boa avaliação, Boa bilheteria e Péssima avaliação e Péssima bilheteria e Péssima avaliação. 


##A descrição dos grupos é a seguinte : 

#Grupo 01 - Péssima bilheteria e Boa avaliação 
A bilheteria nesse grupo varia entre:  1.1 e 4.9 
A avaliação nesse grupo varia entre:  34 e 73

Como representantes temos : 
  Infamous  - 1.1 bilheteria e 73 avaliação
  Our Brand is Crisis - 4.9 bilheteria e 34 avaliação

#Grupo 02 - Boa bilheteria e Boa avaliação  
A bilheteria nesse grupo varia entre : 278.0 - 55.4 
A avaliação nesse grupo varia entre: 96 - 56 

Como representantes temos : 
  Gravity - 274.1 bilheteria e 96 avaliação        
  Minions - 278.0 bilheteria e 56 avaliação 

#Grupo 03 - Boa Bilheteria e Péssima Avaliação 
A bilheteria nesse grupo varia entre : 164.0 - 31.9 
A avaliação nesse grupo varia entre: 46 - 24 

Como representantes temos : 
  The Proposal - 164.0 bilheteria e 44 avaliação 
  Hope Floats - 60.1bilheteria e 24 avaliação 

#Grupo 04 - Péssima Bilheteria e Péssima Avaliação 
A bilheteria nesse grupo varia entre : 47.9 - 33.9 
A avaliação nesse grupo varia entre: 15 - 7 

Como representantes temos : 
  Premonition - 47.9 bilheteria e 8 avaliação 
  All About Steve - 33.9 bilheteria e 7 avaliação 

```{r}
k_escolhido = 4

 atribuicoes %>% 
    filter(k == k_escolhido) %>% 
    ggplot(aes(x = reorder(label, avaliacao), y = avaliacao, colour = grupo)) + 
    geom_jitter(width = .02, height = 0, size = 3, alpha = .6) + 
    facet_wrap(~ paste(k, " grupos")) + 
    scale_color_brewer(palette = "Dark2") + 
    labs(x = "", y = "Avaliação RT") + 
    coord_flip() 
```

  